臺灣新北地方法院板橋簡易庭民事簡易判決
　　　　　　　　　　　　　　　　　　110年度板簡字第736號

原　　　告　蔡宗益　
訴訟代理人　陳美雪
被　　　告　黃■〝■　
訴訟代理人　游■◆吽@
上列當事人間請求侵權行為損害賠償事件，本院於民國110年10
月18日言詞辯論終結，判決如下：
    主  文
被告應給付原告新臺幣壹拾柒萬伍仟伍佰壹拾元，及自民國一一
○年七月二十八日起至清償日止，按週年利率百分之五計算之利
息。
原告其餘之訴及假執行之聲請均駁回。
訴訟費用由被告負擔百分之三十六，餘由原告負擔。
本判決原告勝訴部分得假執行。
    事實及理由
一、原告主張：被告於民國109 年3 月11日7 時17分許，駕駛車
    牌號碼000-0000號之自用小客車，行經新北市○○區○○路
    000 號處，因行經無號誌交叉路口，支線道未讓幹線道先行
    之過失，撞擊原告騎乘所有之車牌號碼000-0000號■U通重型
    機車（下稱系爭車輛），致原告人車倒地，因而受有左小腿
    多處撕裂傷、右小腿多處撕裂傷、雙側小腿多處擦傷、雙手
    挫傷之傷害。原告因被告上開行為受有如下之損害：（一）
    醫療費用新臺幣（下同）24,000元；（二）交通費240,000
    元：因系爭車輛損毀，原告僅能每日搭乘計程車上下班；（
    三）不能工作之損失115,200 元：原告原任職於日翔建築塗
    裝有限公司，每日工資3,200 元，受傷期間無法工作，受有
    不能工作損失115,200 元；（四）系爭車輛維修費用63,100
    元；（五）精神慰撫金50,000元：原告因本件事故受有相當
    精神上痛苦，故請求被告賠償精神慰撫金。為此，爰依民法
    第184 條第1 項、第2 項、第191 條之2 之規定，請求被告
    賠償損害等語。並聲明：（一）被告應給付原告492,300 元
    ，及自起訴狀繕本送達翌日起至清償日止，按週年利率百分
    之5 計算之利息。（二）願供擔保請准宣告假執行。
二、被告則以：就本件事故肇事責任不爭執，醫療費用24,000元
    不爭執，交通費用部分，原告可以搭乘大眾運輸工具，且事
    發當下被告方也有到現場查看，原告不將車輛送修是因為他
    個人原因耽誤，不能算是被告責任，薪資部分請鈞院依法審
    酌，系爭車輛主張應折舊計算等語，資為抗辯。並聲明：原
    告之訴駁回。
三、法院之判斷：
（一）原告主張被告於上開時、地駕駛前揭車輛，因行經無號誌
      交叉路口，支線道未讓幹線道先行之過失，撞擊原告騎乘
      所有之系爭車輛，致原告人車倒地，因而受有左小腿多處
      撕裂傷、右小腿多處撕裂傷、雙側小腿多處擦傷、雙手挫
      傷之傷害等情，業據提出亞東紀念醫院診斷證明書、耀祥
      中醫診所醫療費用收據、信峰機車行估價單、新北市政府
      警察局板橋分局道路交通事故當事人登記聯單及初步分析
      研判表等件為證，且有本院110 年度交簡字第672 號刑事
      判決在卷可稽，並經本院依職權向新北市政府警察局板橋
      分局調閱本件道路交通事故卷宗，核閱屬實，亦為被告所
      不爭執，是依本院調查證據之結果，堪信原告前揭主張為
      真。
（二）按因故意或過失，不法侵害他人之權利者，負損害賠償責
      任；不法侵害他人之身體或健康者，對於被害人因此喪失
      或減少勞動能力或增加生活上之需要時，應負損害賠償責
      任；不法侵害他人之身體、健康，被害人雖非財產上之損
      害，亦得請求賠償相當之金額，民法第184 條第1 項前段
      、第193 條第1 項、第195 條第1 項前段分別定有明文。
      查被告不法侵害原告身體及健康權之侵權行為事實，業經
      認定於前，從而，原告依前開規定，訴請被告負賠償責任
      ，洵屬有據。茲將原告得請求賠償之金額，分述如下：
    1.醫療費用部分：
      原告主張因被告前開過失傷害行為，受有左小腿多處撕裂
      傷、右小腿多處撕裂傷、雙側小腿多處擦傷、雙手挫傷之
      傷害傷害，而支出醫療費用乙節，業據提出前揭診斷證明
      書為證，被告就此部分請求亦不爭執。是以，原告請求被
      告賠償醫療費用24,000元，應屬可採。
    2.交通費用部分：
      按當事人主張有利於己之事實者，就其事實有舉證之責任
      ，民事訴訟法第277 條前段定有明文。原告主張其平時駕
      駛系爭車輛上下班，其因發生本件事故無法使用系爭車輛
      ，而生交通費用之損失240,000 元，並提出110 年3 月18
      日及110 年4 月29日之計程車乘車證明聯為證，惟其所提
      出之信峰機車行估價單上所記載之維修日期為109 年3 月
      16日，與原告所提出之計程車乘車證明日期不相吻合，難
      認原告確有此部分之交通費支出，故無可採。
    3.不能工作損失部分：
      原告主張其因被告前開過失傷害行為受傷不能工作，而受
      有不能工作損失115,200 元等情，業據提出前開診斷證明
      書、日翔建築塗裝有限公司在職薪資證明書暨請假明細為
      證，而觀諸前開診斷證明書醫師囑言欄記載：「病人因上
      述病況於109 年3 月11日至急診縫合傷口；109 年3 月12
      日、109 年3 月16日、109 年3 月26日至門診復診，受傷
      後宜在家休養兩週」；「病人因上述病況於109 年7 月2
      日至門診就診，宜在家休養兩週，建議不宜久站與背負重
      物」；「病人因上述病況於109 年12月3 日至門診就診，
      宜在家休養兩週，建議不宜久站與背負重物」。堪認原告
      於109 年3 月11日起至109 年3 月24日、109 年7 月2 日
      至109 年7 月15日、109 年12月3 日至109 年12月16日，
      確因傷不能工作，而有需休養之狀況，原告此部分之請求
      ，應為可採。
    4.車輛維修費用部分：
      按依民法第196 條請求賠償物被毀損所減少之價額，得以
      修復費用為估定之標準，但以必要者為限（例如：修理材
      料以新品換舊品，應予折舊）。被害人如能證明其物因毀
      損所減少之價額，超過必要之修復費用時，就其差額，仍
      得請求賠償【最高法院77年度第9 次民事庭會議決議（一
      ）可資參照】。經查，系爭車輛修復費用為63,100元（零
      件63,100元），此有信峰機車行估價單附卷可稽，惟該修
      復費用係以新品更換舊品，則應扣除折舊後計算其損害。
      復依行政院財政部發布之「固定資產耐用年數表」規定，
      機器腳踏車其耐用年數為3 年，並依同部訂定之「固定資
      產折舊率表」規定，耐用年數3 年依定率遞減法之折舊率
      為千分之536 ，其最後1 年之折舊額，加歷年折舊累計額
      ，其總和不得超過該資產成本原額10分之9 。準此，系爭
      車輛係於101 年10月出廠，有系爭車輛公路監理電子閘門
      查詢結果在卷足憑，至事故發生之109 年3 月11日，系爭
      車輛之實際使用年數已逾3 年，故原告得請求之金額應以
      為6,310元為限（計算式：63,100元■O1/10＝6,310元）。
    5.精神慰撫金部分：
      再按不法侵害他人之人格權，被害人受有非財產上損害，
      請求加害人賠償相當金額之慰撫金時，法院對於慰撫金之
      量定，應斟酌實際加害情形、所造成之影響、被害人痛苦
      之程度、兩造之身分地位、經濟情形及其他各種狀況，以
      核定相當之數額（最高法院47年度台上字第1221號、51年
      度台上字第223 號判例意旨參照）。查原告因被告過失傷
      害行為，而受有上開傷害，已如前述，堪認原告精神上自
      受有一定程度之痛苦，原告依民法第195 條第1 項規定，
      請求非財產上損害賠償，洵屬有據。爰審酌兩造稅務電子
      閘門所得調件明細表所示資力狀況，經綜合考量兩造之關
      係、身分地位、經濟狀況、原告受傷程度、被告之侵權行
      為態樣暨情節等一切情狀，認原告請求50,000元之非財產
      上損害尚屬過高，應核減為30,000元為適當。
    6.綜上，原告得請求被告賠償之金額共計175,510 元（計算
      式：24,000元＋115,200 元＋6,310 元＋30,000元＝175,
      510 元）。
（三）末按遲延之債務，以支付金錢為標的者，債權人得請求依
      法定利率計算之遲延利息。給付無確定期限者，債務人於
      債權人得請求時，經其催告而未為給付，自受催告時起，
      負遲延責任。其經債權人起訴而送達訴狀，或依督促程序
      送達支付命令，或為其他相類之行為者，與催告有同一之
      效力，民法第233 條第1 項、第229 條第2 項分別定有明
      文。本件原告請求被告給付之損害賠償，係以支付金錢為
      標的，故原告請求被告給付自起訴狀繕本送達翌日即110
      年7 月28日起至清償日止，按週年利率百分之5 計算之利
      息，併應准許。
四、綜上所述，原告依民法第184 條第1 項、第2 項、第191 條
    之2 之規定，請求被告給付175,510 元，及自民事起訴狀繕
    本送達翌日即110 年7 月28日起至清償日止，按週年利率百
    分之5 計算之利息，為有理由，應予准許。逾此範圍之請求
    ，為無理由，應予駁回。
五、本件事證已臻明確，兩造其餘之攻擊防禦方法及所提證據，
    於判決結果不生影響，爰不一一論列，併此敘明。
六、本件原告勝訴部分，係適用簡易訴訟程序所為被告敗訴之判
    決，爰依民事訴訟法第389 條第1 項第3 款規定，依職權宣
    告假執行。又原告聲請供擔保宣告假執行之部分，僅係促使
    法院職權發動，毋庸另予准駁之表示。至原告敗訴之部分，
    其假執行之聲請即失所附麗，應予駁回。
七、訴訟費用負擔之依據：民事訴訟法第79條。
中    華    民    國    110    年    11    月    11   日
                  臺灣新北地方法院板橋簡易庭
                          法  官  陳怡親
以上為正本係照原本作成。
如不服本判決，應於送達後20日內，向本院提出上訴狀並表明上
訴理由，如於本判決宣示後送達前提起上訴者，應於判決送達後
20日內補提上訴理由書（須附繕本）。
中    華    民    國    110    年    11    月    11   日
                          書記官  劉芷寧